【裁判字號】    99,簡上,62
【裁判日期】    990727
【裁判案由】    傷害
【裁判全文】
臺灣嘉義地方法院刑事判決              99年度簡上字第62號
上  訴  人
即  被  告  乙○○
選任辯護人  蔡碧仲律師
            張宗存律師
            陳振榮律師
上列上訴人因傷害案件，不服本院嘉義簡易庭民國99年3 月29日
第一審簡易判決（99年度嘉簡字第302 號，聲請簡易判決處刑案
號：98年度偵緝字第395 號）提起上訴，本院管轄之第二審合議
庭認不宜以簡易判決處刑，改依通常程序審理後，自為第一審判
決如下：
    主  文
原判決撤銷。
乙○○無罪。
    理  由
壹、聲請簡易判決處刑意旨略以：被告乙○○於民國96年7 月24
    日20時30分許（嗣經公訴人更正為下午5 時許；見本審卷第
    104 頁），在嘉義市○○路145 號，與告訴人丁○○（原名
    李明燁）因投資土方糾紛問題發生爭執，被告竟基於傷害他
    人身體之犯意，徒手毆打告訴人丁○○，致丁○○受有右手
    臂挫傷瘀血、右腹挫傷瘀血及後頸挫傷之傷害，因認被告涉
    有刑法第277 條第1 項之傷害罪嫌。
貳、證據能力方面：
一、按被告以外之人於審判外之言詞或書面陳述，除法律有規定
    者外，不得作為證據，刑事訴訟法第159 條第1 項定有明文
    。又92年7 月1 日修正施行之刑事訴訟法採改良式當事人進
    行主義，得以作為認定犯罪事實之依據者，固以有證據能力
    之證據為限，惟於審判期日證人所為陳述與審判外之陳述相
    異時，仍可提出該證人先前所為自我矛盾之陳述，用來減低
    其在審判時證言之證明力，此種作為彈劾證據使用之傳聞證
    據，因非用於認定犯罪事實之基礎，不受傳聞法則之拘束。
    因此，被告以外之人於審判外之言詞或書面陳述，雖不得以
    之直接作為證明犯罪事實存否之證據，但非不得以之作為彈
    劾證據，用來爭執或減損被告、證人或鑑定人陳述之證明力
    （最高法院98年度台上字第663 號判決意旨參照）。查告訴
    人丁○○、證人即告訴人丁○○之子戊○○於警詢及偵查中
    檢察事務官調查時所為陳述，均係被告以外之人於審判外之
    陳述，被告及其辯護人既不同意作為證據，且不符刑事訴訟
    法所定得例外作為證據之情形，依上說明，自均無證據能力
    ，惟仍得作為彈劾證據。
二、復按被告以外之人於審判外之陳述，經當事人於審判程序同
    意作為證據，法院審酌該言詞陳述或書面陳述作成時之情況
    ，認為適當者，亦得為證據。當事人、代理人或辯護人於法
    院調查證據時，知有第159 條第1 項不得為證據之情形，而
    未於言詞辯論終結前聲明異議，視為有前項之同意，刑事訴
    訟法第159 條之5 定有明文。查本判決認定事實所引用之其
    餘供述證據，被告、辯護人及公訴人迄至言詞辯論終結前，
    均未就證據能力聲明異議，復經本院於審理時逐一提示予被
    告、辯護人及公訴人表示意見，本院審酌該等供述證據之取
    得過程並無瑕疵，與本案待證事實間復具有相當之關聯性，
    以之為本案證據並無不當，自得採為證據。
參、實體方面：
一、按：(一)犯罪事實應依證據認定之，無證據不得認定犯罪事實
    ，刑事訴訟法第154 條第2 項定有明文。故事實之認定，應
    憑證據，如未能發現相當證據，或證據不足以證明，自不能
    以推測或擬制之方法，以為裁判基礎。而認定不利於被告之
    事實，須依積極證據，苟積極證據就被告有罪未達無庸置疑
    之地步，而不足為不利於被告事實之認定時，即應為有利於
    被告之認定（最高法院30年上字第816 號、40年台上字第86
    號判例參照）。(二)告訴人之告訴，係以使被告受刑事訴追為
    目的，是其陳述是否與事實相符，仍應調查其他證據以資審
    認（最高法院52年台上字第1300號判例參照），是以告訴人
    之指訴為證據方法，必其指訴無有瑕疵，且查與事實相符，
    始得資為判決之基礎（最高法院79年度台上字第3923號判決
    參照）。又告訴人之陳述如無瑕疵，且就其他方面調查又與
    事實相符，固足採為科刑之基礎，倘其陳述尚有瑕疵，則在
    未究明前，自不得遽採為論罪科刑之根據；而所謂無瑕疵，
    係指被害人所為不利被告之陳述，與社會上之一般生活經驗
    或卷附其他客觀事證並無矛盾而言，至所謂就其他方面調查
    認與事實相符，非僅以所援用之旁證足以證明被害結果為已
    足，尤須綜合一切積極佐證，除認定被告確為加害人之外，
    在推理上無從另為其他合理原因之假設而言（最高法院92年
    度台上字第5580號判決意旨參照）。且被害人與一般證人不
    同，其與被告處於絕對相反之立場，其陳述之目的，在使被
    告受刑事訴追處罰，內容未必完全真實，證明力自較一般證
    人之陳述薄弱；故被害人縱立於證人地位而為指證及陳述，
    且其指證、陳述無瑕疵可指，仍不得作為有罪判決之唯一依
    據，應調查其他證據以察其是否與事實相符，亦即仍須有補
    強證據以擔保其指證、陳述之真實性，始得採為斷罪之依據
    ；若被害人之指證本身已有重大瑕疵，依嚴格證明之法則，
    自無法憑為犯罪事實之認定（最高法院96年度台上字第2161
    號判決意旨參照）。(三)刑事訴訟法第161 條第1 項規定：檢
    察官就被告犯罪事實，應負舉證責任，並指出證明之方法。
    因此，檢察官對於起訴之犯罪事實，應負提出證據及說服法
    院之實質舉證責任。倘其所提出之證據，不足為被告有罪之
    積極證明，或其指出證明之方法，無從說服法院以形成被告
    有罪之心證，基於無罪推定之原則，自應為被告無罪判決之
    諭知（最高法院92年台上字第128 號判例意旨參照）。
二、本件公訴人認被告乙○○涉有前揭傷害犯行，係以被告於偵
    查中坦承有拉扯致告訴人丁○○受傷、告訴人丁○○於警詢
    及偵查中之指訴、證人即當時在場之戊○○於警詢及偵查中
    之證述，以及告訴人丁○○之嘉義榮民醫院診斷證明書等為
    其論據。
三、訊據被告堅決否認有為上開傷害犯行，被告及其辯護人辯稱
    ：被告係於95年10月間經由友人之介紹認識戊○○，當時被
    告在經營土方買賣之公司上班，因聯絡頻繁而與戊○○結為
    好友，並在偶然之機會下認識戊○○之母即告訴人丁○○；
    嗣後，被告經人介紹得知有2 筆土方買賣機會，遂向告訴人
    母子提及此事，告訴人母子表示有意出資投資，並交付現金
    新台幣（下同）30萬元予被告，惟該2 筆買賣均未能成功，
    告訴人因而於96年7 月24日下午3 、4 時許撥打行動電話予
    被告，佯稱有土方買賣，要求被告至伊上班地點搭載伊一同
    前往洽談，被告駕車搭載妻兒抵達告訴人公司旁空地時，告
    訴人即唆使2 名年輕人圍住被告，並將被告挾持上車，戊○○則駕駛被告之車輛（內有被告之妻甲○○及小孩）離開，
    告訴人在車內要求被告將伊合夥投資之款項全數歸還，否則
    將對被告一家不利，被告僅能答應告訴人回當時位於嘉義市
    ○○路145 號6 樓3 之住處（下稱八德路住處）拿錢，並佯
    稱要撥打電話通知高雄之家人籌錢，以利用機會通知妻子甲○○儘速帶小孩離開八德路住處，以免再次被挾持；迄至晚
    上7 點多，告訴人丁○○、戊○○及該2 名年輕人等待許久
    未見被告之高雄家人前來，又發現被告之妻兒已不在八德路
    住處，告訴人丁○○即動手抓被告頭髮、打被告臉部，並唆
    使戊○○及該2 名年輕人要將被告帶往山上活埋，以鉗器夾
    傷被告背部，被告奮力掙脫，直衝八德路住處旁之東寶鎖印
    店，拜託郭姓老闆報警，約過10分鐘後，警察到達現場，對
    方始罷手離開，警員並於當日晚間8 時許帶被告前往醫院驗
    傷，驗完傷後欲返回派出所製作筆錄時，由於派出所門外站
    有包括戊○○在內之數名男子，被告心裡非常恐懼，便慌忙
    離開警局；當日對方人多勢眾，且告訴人之子戊○○體格壯
    碩，被告僅隻身一人，只有挨打的份，不可能打告訴人丁○○等語。經查：
(一)告訴人雖指訴於96年7 月24日20時30分許，在被告之八德路
    住處樓下遭被告毆打，並於同日至嘉義榮民醫院驗傷，經診
    斷受有右手臂挫傷瘀血、右腹挫傷瘀血、後頸挫傷之傷害，
    有嘉義榮民醫院96年7 月24日出具之診斷證明書（見警卷第
    9 頁背面）為證。惟查：
 1、告訴人於案發翌日即96年7 月25日在嘉義市警察局第一分局
    北鎮派出所製作筆錄時，僅陳稱伊身上有受傷（詳如診斷證
    明書），係在被告八德路住處樓下與被告發生口角，被告先
    動手打伊，伊就反抗並和被告發生拉扯，致伊身上受傷（見
    警卷第2 頁）。並未陳述遭被告毆打之時間、部位及方式。
    嗣於96年12月11日在嘉義市警察局第一分局偵查隊製作筆錄
    時，始陳稱：「（問：另妳陳述曾被乙○○毆打成傷，是在
    何時、何地？）是在同1 天96年7 月24日20時30分，地點是
    在乙○○住處樓下嘉義市○○路145 號前。」（見警卷第4
    頁背面）。復於97年4 月22日檢察事務官詢問時陳稱：「（
    問：被告何時何地打妳？為何打妳？）96年7 月24日下午5
    時許，在嘉義市○○路145 號前打我，因為我質問他將我投
    資的錢用於何處，因為我要他帶我去投資的地方，所以被告
    生氣的打我。」、「（問：如何打？）用拳頭打我肚子及其
    他地方。」、「（問：有無證人？）我兒子在場。」、「（
    問：你有無反擊或拉扯？）我被打之後有跟他拉扯。」（見
    交查字第526 號卷第6 頁）。又於本院審理中證稱：「當時
    沒有其他人在場，我兒子送被告的太太及小孩到樓上去。」
    、「（檢察官問：你們當天到底是何時在嘉義市○○路145
    號前發生拉扯的動作？）是晚上，確實時間我不記得，是晚
    上6 、7 點以後。」、「（辯護人問：96年7 月24日那天除
    了妳跟妳兒子以外，另外2 個成年男子是誰？）完全沒有別
    人。」、「（辯護人問：為何乙○○身體後面有被鉗子夾傷
    的傷痕？）是乙○○打我，我從背後用嘴巴咬他。」、「（
    審判長問：妳跟乙○○發生拉扯的時候，除了妳剛剛講的咬
    他背部之外，妳還有打乙○○哪裡？）沒有。是我被打之後
    ，最後我咬的。」（見本審卷第75、81、82、85頁）。觀諸
    上開告訴人之指述，可知其就案發當日遭被告毆打之時間為
    何、當時其子戊○○有無在場等重要情節，前後指述明顯不
    一，所述是否可採，已非無疑。
 2、另依本院向嘉義榮民醫院調取之告訴人就診病歷，其內記載
    告訴人之檢傷日期、時間為96年7 月24日20時30分，主訴為
    「被朋友用手打傷，致右手上臂瘀青，現脖子痠痛」（見本
    審卷第65頁），亦即告訴人於案發當日20時30分即已至醫院
    就診，顯無可能如告訴人於警詢中所述，係在當日20時30分
    遭被告打傷；另查，告訴人當日就診時未曾提及遭被告打傷
    腹部，雖曾提及脖子痠痛，但其病歷中僅附有右上臂輕微瘀
    青、腹部稍有紅腫痕跡之照片，未見頸部受傷之照片，有嘉
    義榮民醫院99年5 月27日嘉醫行字第0990003640號函及函附
    病歷資料在卷足稽（見本審卷第62至66頁）。又被告確曾於
    案發當日即96年7 月24日20時許至行政院衛生署嘉義醫院（
    下稱嘉義醫院）就診，經診斷受有右肩胛挫瘀傷4 ×3 平方
    公分、雙肩及右上臂多處擦傷、右頸部擦挫傷、後枕頭皮挫
    傷之傷害，為2 小時內之徒手及鈍鉗器夾傷所致等情，有嘉
    義醫院於96年7 月24日出具之傷害診斷證明書、該院99年5
    月7 日嘉醫歷字第0990002711號函與函附病歷影本及圖像等
    資料附卷可佐（見本審卷第51至56頁）；亦即被告於當日8
    時許即已至醫院就診，經診斷受有多處傷，且其中右後肩胛
    之傷口紅腫破皮流血，經診斷係遭鈍鉗器夾傷所致（見本審
    卷第54頁背面、56頁）。顯與告訴人於本院審理中證稱當日
    僅曾於反擊時以牙齒咬傷被告等語不符。
 3、復查，證人即告訴人之子戊○○於96年7 月25日在嘉義市政
    府警察局第一分局北鎮派出所製作筆錄時，並未提及被告曾
    毆打其母即告訴人丁○○（見警卷第5 頁）。嗣於96年12月
    11日製作警詢筆錄時，始證稱：「（問：據妳母親李明燁陳
    述，曾被乙○○毆打，而你有在現場，是否屬實？）是的，
    我有在現場。」、「（問：李明燁是在何時、何地，被乙○○毆打成傷？）是在96年7 月24日20時30分，地點是在乙○○住處樓下嘉義市○○路145 號前，是乙○○打傷我母親沒
    錯。」（見警卷第7 頁背面）。復於97年4 月22日檢察事務
    官詢問時陳稱：「（問：被告何時何地打李明燁？為何打？
    ）於96年7 月24日下午在八德路他租屋處樓下打我媽媽，因
    為我媽媽質疑投資錢的去向而與被告發生口角，被告就生氣
    打他。」、「（問：如何打？）用手打他背部、頭部及其他
    部位。」（見交查字第526 號卷第8 頁）。嗣又於本院審理
    中證稱：「（檢察官問：當時【按即被告與告訴人拉扯時】
    是幾點？）我沒有看時間，大概是下午還沒天黑。」、「是
    乙○○把我母親推倒，再把我母親壓在地上。」、「是互相
    先拉扯，乙○○把我母親推倒，再壓上去。」、「（辯護人
    問：乙○○背後的傷是如何造成的你是否知道？是否你朋友
    用鉗子夾他的？）沒有，根本沒有那種事情。」、「那是乙○○壓迫我母親，我母親痛才咬他」、「是我母親被壓在地
    上才咬乙○○，我母親咬乙○○的手，不是背部。」（見本
    審卷第90、92、98至99頁）。證人戊○○就案發當日告訴人
    遭被告毆打之時間為何此等重要情節，前後所述顯有不一；
    且其於偵查中陳稱被告係毆打告訴人之背部、頭部，於本院
    審理中復證稱被告係將告訴人壓倒在地、告訴人始咬被告之
    手部等情節，非但與告訴人所為指述互核不符，亦與前述被
    告乙○○於案發當日赴嘉義醫院就診之診斷證明書及病歷資
    料記載被告係肩胛等處受傷、手部無咬傷之痕跡等情不相符
    合，證人戊○○所為證言即難以採信。
 4、另證人己○○於本院審理中證稱：伊在嘉義市○○路149 號
    開設鎖店，96年7 月24日晚上，被告曾到伊店內要求伊幫忙
    報警，後來告訴人以及另2 名男子也進來，被告那邊只有他
    自己一人，對方那邊伊看到的有3 個人，伊不敢幫忙報警，
    就說電話在那邊，請他們自己報警，後來約10分鐘左右警員
    就來了等語（見本審卷第134 至137 頁）。證人即本件承辦
    員警丙○○亦於本院審理中證稱：96年7 月24日伊曾到嘉義
    市○○路145 號那裡處理被告與告訴人間之糾紛，伊抵達現
    場時大約是下午7 點多，在場者有被告、鎖店老闆、告訴人
    ，以及告訴人的3 、4 個男性朋友，告訴人說被告欠他錢，
    今天被他們找到，被告則說他被告訴人他們打，告訴人也有
    說她被被告打，伊現場看是被告被打的成分比較大，被告有
    出示他的傷，伊有看到被告右肩或左肩有受傷，沒有看到告
    訴人受傷，告訴人也沒有讓伊看受傷的地方，後來伊就送被
    告去就醫，並請雙方先到派出所協調，另向告訴人表示如要
    告被告傷害，要去驗傷拿診斷證明書等語（見本審卷第138
    至145 頁）。證人即被告之妻甲○○亦證稱：96年7 月24日
    當天下午伊與被告開車抵達告訴人公司的時候，看到告訴人
    與另2 名年輕男子在那邊，被告就下車與告訴人商討事情，
    伊和兒子留在車上，過了幾分鐘，戊○○、丁○○以及該2
    名年輕男子就圍住被告，發生爭吵，過了一下子，戊○○就
    拿著車鑰匙開車載走伊及2 歲的兒子，當時被告遭告訴人以
    及另2 名年輕男子強行帶上另一部喜美的車子，戊○○開著
    車子載伊和兒子跟在白色喜美車子的後面，開到八德路住處
    時，伊未等車子完全停妥，就趕快抱著兒子跑到管理室去，
    並衝上樓，因為害怕再遭戊○○帶走，就趕快整理簡單證件
    ，帶著兒子離開八德路住處，後來告訴人用被告的手機打電
    話給伊，威脅伊出面解決事情，否則要對被告不利，伊要求
    與被告通話，以確保被告的安全，但被告接到電話時，只對
    伊說報警、趕快離開，伊就趕快撥打110 報警等語（見本審
    卷第146 至150 頁）。證人己○○、丙○○、甲○○就案發
    當日告訴人一方之人數等情節，所為證述互核大致相符，參
    以證人己○○、丙○○與被告或告訴人均無恩怨或特殊之交
    誼，應無刻意偏袒任一方之可能，渠等之證述應堪採信。是
    被告辯稱案發當日係告訴人與其子及另2 名成年男子同赴被
    告之八德路住處樓下要求伊解決投資款項問題，伊並遭告訴
    人等毆打成傷，當時對方人多勢眾，伊不可能打告訴人等語
    ，尚非無據。告訴人及其子戊○○證稱當日除其母子2 人與
    被告外，並無其他人在場云云，則有不實。且依證人丙○○
    所述，當日與告訴人同在現場之男性共有3 、4 人，均年約
    20幾歲，2 、3 個是中等身材，只有1 個比較壯碩（見本審
    卷第142 頁）；而被告僅孤身一人，衡諸常情，被告應無可
    能在勢孤力單之情況下，仍敢於出手毆打告訴人；是告訴人
    指稱係被告先行動手毆打伊，伊始以牙齒咬傷被告云云，顯
    有悖於常情，而難以採信。另依證人己○○及甲○○所述，
    案發當日被告曾要求渠等報警，若被告確如告訴人所指，曾
    於當日出手毆打告訴人成傷，衡諸常情，被告亦無主動要求
    他人報警之理。
 5、至公訴人所舉其餘證據，即嘉義榮民醫院之診斷證明書，以
    及卷附告訴人丁○○之病歷影本等，均僅能證明告訴人丁○○之身體於96年7 月24日赴醫院驗傷時，有診斷證明書所載
    受傷之痕跡，至該傷勢係於何時、如何形成，則無法僅依診
    斷證明書或病歷資料加以論斷，自不得僅以告訴人有受傷之
    事實，遽行推論係於案發當日遭被告毆打所致。
(二)又按刑法第277 條第1 項傷害罪之成立，必行為人主觀上有
    傷害他人之犯意，客觀上有傷害他人之行為，而被害人有受
    傷之結果，且被害人之受傷結果與行為人之傷害行為間有相
    當因果關係，始足當之；倘行為人之主觀犯意、客觀行為、
    被害人之傷害結果有一無法證明，自難以傷害罪相繩。查被
    告固曾於97年3 月26日檢察官訊問時陳稱：「96年8 月30日
    （按應係96年7 月24日之誤）晚上8 點30分，在我租屋處門
    口，因為債務糾紛，李明燁找人去打我，我有掙脫，有與李
    明燁發生拉扯，因此有碰到她的身體，可能因此造成傷害，
    但我也有受傷。」（見偵緝字第177 號卷第13至14頁）、於
    98年8 月11日檢察官訊問時陳稱：「（問：在96年7 月24日
    晚上8 點半左右，有無在八德路145 號你當時租屋處樓下，
    有毆打李明燁造成他受傷？）當時並不是我毆打他們，而是
    李明燁與戊○○及他們另外兩名友人成年男子4 人一起打我
    ，我並沒有打他，過程中，我跟李明燁有肢體碰撞及拉扯的
    情況，他應該因為這樣受傷的，不是我出手打他。」（見偵
    緝字第395 號卷第17頁），惟被告於歷次偵查庭均明確表示
    否認有傷害犯行，並於本院審理中稱：96年7 月24日當天伊
    雖曾與告訴人發生爭執，但沒有拉扯，而是被拉著打，過程
    中那2 位年輕人一直在伊身邊，有一個還拉著伊背部，且旁
    邊還有告訴人之兒子在，伊無法反抗等語（見本審卷第157
    至159 頁）。而案發當日告訴人係與其子戊○○及2 名姓名
    年籍不詳之成年男子一同至被告之八德路住處樓下催討投資
    款項，並動手毆打被告，致其受有前揭嘉義醫院診斷證明書
    所載傷害，業如前述，被告在遭受多人壓制，並遭毆打之情
    況下，欲免自身遭受危害，而施力加以掙脫，亦屬人之常情
    ，能否認定被告有傷害之直接故意或間接故意，尚非無疑，
    自不得僅以被告曾於偵查中供稱其與告訴人有肢體碰撞及拉
    扯之情況，即推論被告有傷害之犯意及犯行，而對其以傷害
    罪責相繩。
四、綜上所述，本件告訴人固受有前揭嘉義榮民醫院診斷證明書
    所載傷勢，然告訴人之指訴前後不一，且存有如上所述之瑕
    疵；證人戊○○之證述亦前後不一，且與告訴人所述及卷附
    病歷資料等互核不相符合，而難以採信。公訴人所提之證據
    資料，既不足以說服本院形成被告有罪之確信，復查無其他
    證據足認告訴人所受傷害係遭被告毆打所致，而有合理懷疑
    存在，依「罪疑惟有利於被告」之原則，即應為被告無罪之
    諭知，俾免冤抑。被告上訴否認犯罪，為有理由，應由本院
    將原判決予以撤銷改判，依法諭知被告無罪。
肆、檢察官聲請以簡易判決處刑之案件，經法院認為有第451 條
    之1 第4 項但書之情形者，應適用通常訴訟程序審判之，刑
    事訴訟法第452 條定有明文；而同法第455 條之1 第3 項規
    定，對於簡易判決之上訴，準用同法第3 編第1 章及第2 章
    除第361 條外之規定。是管轄第二審之地方法院合議庭受理
    簡易判決上訴案件，應依通常程序審理，其認案件有刑事訴
    訟法第452 條所定第一審應適用通常程序審判而不得適用簡
    易程序審判之情形者，應撤銷原簡易判決，逕依通常程序為
    第一審判決。本件經本院審理後，認不宜以簡易判決處刑，
    而有刑事訴訟法第451 條之1 第4 項但書第3 款之情形，故
    依上揭規定，應由本院合議庭逕依通常程序審理後，自為第
    一審判決，檢察官或被告如不服本判決，仍得於法定上訴期
    間內，向管轄之第二審法院提起上訴，附此敘明。
據上論斷，依刑事訴訟法第455 條之1 第1 項、第3 項、第452
條、第369 條第1 項前段、第364 條、第301 條第1 項，判決如
主文。
本案經檢察官楊騏嘉到庭執行職務。
中    華    民    國    99    年    7     月    27    日
                  刑事第三庭  審判長法  官  陳仁智
                                    法  官  鄭雅文
                                    法  官  陳蒨儀
以上正本證明與原本無異。
如不服本判決應於判決送達後10日內向本院提出上訴書狀，並應
敘述具體理由；其未敘述上訴理由者，應於上訴期間屆滿後20日
內向本院補提理由書（均須按他造當事人之人數附繕本）「切勿
逕送上級法院」。告訴人或被害人如對於本判決不服者，應具備
理由請求檢察官上訴，其上訴期間之計算係以檢察官收受判決正
本之日期為準。
中    華    民    國    99    年    7     月    27    日
                                    書記官  楊國色

司法院資訊處製作；財團法人民間司法改革基金會備份。
